臺灣雲林地方法院刑事判決　　　　　　　 94年度易字第452號
公　訴　人　臺灣雲林地方法院檢察署檢察官
被　　　告　蔡峻
　　　　　　　　　　（
上列被告因竊盜案件，經檢察官提起公訴（94年度偵字第3344、
3863號），被告於準備程序進行中就被訴事實為有罪之陳述，本
院合議庭裁定改依簡式審判程序審理，判決如下：
    主  文
蔡峻共同竊盜，處有期徒刑肆月；又連續竊盜，處有期徒刑柒
月。應執行有期徒刑拾月。
    事  實
一、蔡峻與蔡宗穎（另案移送法院併案審理）於民國94年6 月
    10 日 上午9 時許，由蔡峻駕駛自小客車搭載蔡宗穎，前
    往雲林縣四湖村下寮村下寮17之1 號甲○○住處找尋蔡宗穎
    之父母無著，蔡宗穎見甲○○所有置於屋內之HONDA 牌、馬
    力5 千瓦之發電機1 部無人看管，乃基於意圖為自己不法所
    有之犯意，徒手竊取該部發電機，將之搬出屋外後，蔡峻
    明知該發電機非蔡宗穎所有，竟與蔡宗穎共同基於意圖為自
    己不法所有之犯意聯絡，二人共同將該發電機搬至自小客車
    上，竊取得手後，於同日上午10時許，將發電機載至雲林縣
    北港鎮劉厝里劉厝62號之「憶展舊貨場」，以新臺幣（下同
    ）3 ,000 元 之代價售予不知情之高東林，嗣甲○○發現後
    ，為警於94年6 月24日循線查獲，並扣得上開發電機1 部（
    業已發還甲○○）。
二、蔡峻復於94年8 月24日上午10時許，駕駛車牌號碼FU-141
    5 號自小客車，行至雲林縣水林鄉○○村○○段第706 號土
    地時，見丙○○所有之豬舍無人看管，認有機可趁，乃另基
    於意圖為自己不法所有之概括犯意，進入豬舍內，徒手將豬
    舍內之紗窗31塊、鐵門10塊搬上車而竊取得手，隨即將之載
    往嘉義縣新港鄉○○路278 號之「亞洲舊貨商」，分別以紗
    窗5 百元、鐵門6 百元之價格售與不知情之何陳麗蓉。於變
    賣後，復承前意圖為自己不法所有之概括犯意，連續於同日
    下午1 時及3 時許，分別駕駛上開自小客車返回丙○○之上
    開豬舍，徒手竊取鐵門各20塊，並各以1,150 元之價格售予
    不知情之何陳麗蓉；再於94年8 月27日上午10時30分許，駕
    駛上開自小客車前往丙○○之上開豬舍，徒手竊取豬舍內之
    鐵門18塊，並將之搬上小客車而得手，旋經丙○○發現後報
    警處理，並當場扣得鐵門18塊，嗣後並在何陳麗蓉之舊貨行
    扣得尚未轉售之紗窗31塊（業已發還丙○○）。
三、案經丙○○訴由雲林縣警察局北港分局報告臺灣雲林地方法
    院檢察署檢察官偵查起訴。
    理  由
一、上揭事實，業據被告蔡峻於警詢及偵審中坦承不諱，核與
    證人即同案被告蔡宗穎，證人即被害人甲○○、丙○○，證
    人即買受發電機之高東林、買受紗窗鐵門之何陳麗蓉於警詢
    中證述之情節相符，並有被害人甲○○、丙○○出具之贓物
    認領保管單各1 紙及照片4 張附卷可稽，足認被告自白與事
    實相符，應可採信。本件事證明確，被告犯行堪以認定，應
    依法論科。
二、核被告事實欄一、二所為，均係犯刑法第320 條第1 項之竊
    盜既遂罪。被告就事實欄一之犯行，與蔡宗穎有犯意聯絡及
    行為分擔，為共同正犯；被告就事實欄二所為4 次竊盜犯行
    ，時間緊接，方法相同，觸犯構成要件相同之罪，顯係基於
    概括犯意反覆為之，為連續犯，應依刑法第56條規定論以一
    竊盜既遂罪，並加重其刑。所犯事實欄一與事實欄二之竊盜
    犯行，係分別起意為之，應予分論併罰。按連續犯之所謂出
    於概括犯意，必須其多次犯罪行為自始均在一個預定犯罪計
    劃以內，出於主觀上始終同一犯意之進行，若中途另有新犯
    意發生，縱所犯為同一罪名，究非連續其初發的意思，即不
    能成立連續犯。又接續犯之性質與連續犯不同，乃係在同一
    機會接續而為同一性質的行為，以一般社會觀念言，此數次
    行為並無時間間斷，認係一個行為的持續，始可論以單純一
    罪（最高法院70年台上字第6296號判例、93年度台上字第
    6102號判決意旨參照）。查本件被告於94年8 月24日竊取丙
    ○○上開豬舍之鐵門、紗窗等物，係於當日駕車經過上開土
    地見該豬舍無人看管，認有機可趁，始起意行竊，業據被告
    供述明確，足認被告竊取上開鐵門、紗窗係臨時起意為之，
    尚難認與竊取上開發電機之犯行自始均在一個預定犯罪計畫
    內，是被告94年8 月24日、27日所為之竊盜犯行，與先前竊
    取發電機之犯行無從成立連續犯。又事實欄二所述被告於94
    年8 月24日所為之3 次竊盜犯行，均係將鐵門變賣後，再返
    回豬舍竊取，此3 次竊盜犯行並非同時同地或於密接之時地
    為之，亦非利用同一機會所為，且其時間間隔分別為3 小時
    、2 小時，在時間差距上可以分開，難認其時間密接，故應
    認於94年8 月24日所為之3 次竊盜犯行各具獨立性，皆可獨
    立成罪，此3 次竊盜犯行應論以連續犯，已如上述，公訴意
    旨認被告事實欄二所述94年8 月24日3 次竊盜犯行係接續犯
    ，而與事實欄一及事實欄二所述之94年8 月27日竊盜犯行為
    連續犯，均有未洽，併此敘明。爰審酌被告正值壯年，不思
    以正當途徑獲取財物，竟起意竊取他人之物，及其犯後坦承
    犯行、行竊之次數、所竊得財物之價值等一切情狀，分別量
    處如主文所示之刑，並定其應執之刑。
據上論斷，應依刑事訴訟法第273 條之1 、第299 條第1 項前段
，刑法第28條、第56條、第320 條第1 項、第51條第5 款，罰金
罰鍰提高標準條例第1 條前段，判決如主文。
本案經檢察官乙○○到庭執行職務。
中　　華　　民　　國　　94　　年　　12　　月　　6 　　日
                  刑事第五庭    法  官　王　素　珍
以上正本證明與原本無異。
如不服本判決，應於判決收受後10日內，向本院提出上訴狀（須
附繕本）。
                                書記官　林　怡　君
中　　華　　民　　國　　94　　年　　12　　月　　6 　　日
附錄本判決論罪科刑法條：
中華民國刑法第320條
(普通竊盜罪、竊佔罪)
意圖為自己或第三人不法之所有，而竊取他人之動產者，為竊盜
罪，處 5 年以下有期徒刑、拘役或 500 元以下罰金。
意圖為自己或第三人不法之利益，而竊佔他人之不動產者，依前
項之規定處斷。
前二項之未遂犯罰之。
